臺灣彰化地方法院刑事判決
                                     111年度交訴字第31號
公  訴  人  臺灣彰化地方檢察署檢察官
被      告  黃明河




選任辯護人  趙惠如律師
上列被告因公共危險等案件，經檢察官提起公訴（110年度偵字
第14006號），被告於本院準備程序中就被訴事實為有罪之陳述
，經本院合議裁定由受命法官獨任進行簡式審判程序，判決如下
：
    主  文
黃明河犯妨害公眾往來安全罪，累犯，處有期徒刑陸月，如易科
罰金，以新臺幣貳仟元折算壹日。
    犯罪事實
一、黃明河於民國110年10月11日15時10分許，駕駛車牌號碼000
    -0000號自用小客車（下稱A車）行經彰化縣花壇鄉台74甲線
    與花壇鄉灣福路之交岔路口後，沿台74甲線內側車道由南往
    北行駛，見右前方由吳其晏駕駛車號000-0000號自用小客車
    （下稱B車）切入前方之內側車道，懷疑遭超車而心生不滿
    ，明知行駛在台74甲線（八卦山路段）之車輛均係高速行駛
    ，且有下坡路段，若近距離快速插入其他車輛前方並急煞、
    蛇行，極易使其他車輛因煞避不及或失控而發生碰撞，造成
    嚴重傷亡結果。詎其竟基於強制、恐嚇、妨害公眾往來安全
    之犯意，駕駛A車自後追趕，於行抵台74甲線與彰139線道之
    交岔路口前之路段時，在未保持安全距離與適當間隔之情況
    下，駕駛A車從內側車道近距離駛入吳其晏行駛的外側車道
    並進入B車左前方，以此方式逼迫B車減速，並妨害吳其晏行
    駛於公路上之權利。嗣後，黃明河見吳其晏在前揭交岔路口
    前停車等紅燈時，黃明河又下車以手肘撞擊B車駕駛座車門3
    次，致B車右前門電動窗升降機故障受損【毀損部分經撤回
    另為不受理判決】。
二、吳其晏見狀隨即駕駛B車加速通過前揭交岔路口並行駛於內
    側車道，於變換至外側車道之際，黃明河明知前方為下坡之
    危險路段，竟仍駕駛A車快速靠近B車右側並逼迫B車從外側
    車道駛回內側車道，再從外側車道近距離快速駛入B車（行
    駛於內側車道）右前車頭，隨即在B車右前方急煞減速，再
    轉回外側車道並再切入內側車道近距離急煞之蛇行方式，共
    計21次迫使吳其晏減速、煞車、變換車道。迨吳其晏被迫停
    在內側車道並等候黃明河駛離後，吳其晏駛入台74甲線並行
    經彰化市彰興路2段上方之中彰快速道路（高架道路）之外
    側車道時，黃明河復承前犯意，從車速極快的快速道路路邊
    跑向外側車道中央並進入吳其晏之行進路線上，吳其晏見狀
    緊急駛入內側車道閃躲，黃明河竟從外側車道中央朝B車車
    頭猛力丟擲礦泉水瓶，致B車引擎蓋凹陷，及前保險桿刮傷
    等損害，足以生損害於吳其晏【毀損部分經撤回另為不受理
    判決】。黃明河以前揭危險駕駛、擋在快速道路車道中央等
    強暴方式（近距離快速切入吳其晏車頭），逼迫駕駛B車之
    吳其晏減速、停車、快速變換車道閃避，妨礙吳其晏駕車安
    全行駛於快速道路之權利，及恐嚇吳其晏，使吳其晏心生畏
    懼，致生危害於安全，並致生公眾往來於公路之危險。
三、案經吳其晏訴請彰化縣警察局彰化分局報告臺灣彰化地方檢
    察署檢察官偵查起訴。
　　理    由
一、本案被告所犯係死刑、無期徒刑、最輕本刑為3年以上有期
    徒刑以外之罪，其於準備程序就前揭被訴事實為有罪之陳述
    ，經受命法官告知簡式審判程序之旨，並聽取被告、辯護人
    與公訴人之意見後，本院認無不得或不宜改依簡式審判程序
    進行之處，爰依刑事訴訟法第273條之1第1項、第284條之1
    裁定由受命法官獨任進行簡式審判程序，合先敘明。
二、證據名稱：
  ㈠證人即告訴人吳其晏之證述。
　㈡指認照片。
  ㈢行車紀錄器影像及擷取照片、勘驗紀錄。
  ㈣告訴人吳其晏提供之蒐證照片、車損照片、估價單、報案單
    、車籍資料。
　㈤被告黃明河提出之和解書、當選證書、照片、戶籍謄本影本
    。
　㈥被告黃明河之自白。
三、論罪科刑：
  ㈠核被告所為係犯刑法第185條第1項妨害公眾往來安全罪及同
    法第304條第1項強制、第305條恐嚇危害安全罪。被告以上
    開危險駕駛之方式數次阻擋告訴人所駕駛之車輛，侵害告訴
    人駕車往來於道路上之權利，對告訴人為恐嚇危害安全之行
    為，同時亦危害當時行駛於同路段之其他用路人往來之安全
    ，其數次所為之行為係基於單一犯意，於密切接近之時間、
    地點實施，各行為獨立性極為薄弱，依一般社會健全概念，
    難以強行分開，應成立接續犯。又被告以一行為觸犯上開三
    罪名，為想像競合犯，應依刑法第55條規定，從一重之妨害
    公眾往來安全罪處斷。
　㈡被告前因犯妨害公眾往來安全罪，經本院以108年度交簡字第
    124號判決判處有期徒刑4月確定，於108年5月28日易科罰金
    執行完畢，有臺灣高等法院被告前案紀錄表在卷可稽，被告
    於有期徒刑執行完畢後5年內故意再犯本件有期徒刑以上之
    罪，為累犯，本院依大法官第775號解釋意旨，考量被告於
    刑罰執行完畢後，5年內即再犯同類型之本案，顯見對於刑
    罰之反應力薄弱，有加重其刑之必要，且依本案之犯罪情節
    ，加重被告所犯刑法第185 條第1項之最低法定本刑，並無
    造成刑罰過重，罪刑不相當之情況，爰依刑法第47條第1 項
    規定，加重其刑。
  ㈢爰審酌被告除上開前科紀錄外，於106年間亦因涉犯妨害公眾
    往來安全等罪，經臺灣彰化地方檢察署以106年度調偵字第5
    15號為緩起訴之處分，緩起訴期間自106年11月20日至107年
    11月19日，且查其前述2次犯罪情節均是駕駛自小客車以追
    趕、任意變換車道或超車駛入他車前方後驟然減速之方式，
    迫使被害人無法正常行駛，並致生公眾往來之危險，有臺灣
    高等法院被告前案紀錄表及上開緩起訴處分書、刑事簡易判
    決書在卷可稽，被告經上開緩起訴處分及刑罰處罰後仍不知
    悔改，再犯本案，其所為更有可責，並考量其行為對被被害
    人及公眾所生之危害程度，犯後尚能坦承犯行，並與被害人
    吳其晏達成和解，賠償新臺幣（下同）45萬元與告訴人以彌
    補其過錯，有和解書1件在卷可稽，復衡以其犯罪之動機、
    目的、方法、手段等情，暨酌以被告為家庭經濟支柱，尚有
    父親需扶養及甫出生之子女及配偶需照顧，倘讓其入監服刑
    ，其家庭經濟斷失來源，實難謂為妥適，認檢察官對被告求
    處有期徒刑5年尚嫌過重，再兼衡被告自承月收入為10萬多
    元，認本件易科罰金之折算標準以2000元折算1日為適當，
    爰量處如主文所示之刑，並諭知以2000元折算1日之易科罰
    金折算標準。
四、至於車牌號碼000-0000號自用小客車確為被告所有，為被告
    所不爭執，且係供犯罪所用，並無疑義。檢察官認將上開車
    輛沒收，可預防被告再度使用上開車輛從事危險駕駛之犯罪
    行為，固非無據。惟本院考量上開車輛尚可作為日常生活往
    來交通之工具，主要作為代步之用，亦非專供犯罪所用之物
    ，且衡以上開車輛之價值及被告因本案犯行已受如上相當刑
    之宣告，本院認再就被告生活上經常使用到之車輛為沒收之
    宣告，對被告有過度侵害、過苛之虞，有違比例原則，爰依
    刑法第38條之2第2項規定，不諭知沒收，併予敘明。
據上論斷，依刑事訴訟法第273條之1第1項、第299條第1項前段
、第310條之2、第454條第1項，判決如主文。
本案經檢察官朱健福提起公訴，檢察官林士富到庭執行職務。
中　　華　　民　　國　　111 　年　　5 　　月　　11　　日
                  刑事第五庭  法  官  李淑惠
以上正本證明與原本無異。
如不服本判決應於收受判決後20日內向本院提出上訴書狀，並應
敘述具體理由。其未敘述上訴理由者，應於上訴期間屆滿後20日
內向本院補提理由書（均須按他造當事人之人數附繕本）「切勿
逕送上級法院」。
告訴人或被害人對於判決如有不服具備理由請求檢察官上訴者，
其上訴期間之計算係以檢察官收受判決正本之日期為準。
中　　華　　民　　國　　111 　年　　5 　　月　　11　　日
                              書記官  黃國源
附錄本案論罪科刑法條
中華民國刑法第185條（妨害公眾往來安全罪）
損壞或壅塞陸路、水路、橋樑或其他公眾往來之設備或以他法致
生往來之危險者，處五年以下有期徒刑、拘役或一萬五千元以下
罰金。
因而致人於死者，處無期徒刑或七年以上有期徒刑；致重傷者，
處三年以上十年以下有期徒刑。
第一項之未遂犯罰之。
中華民國刑法第304條（強制罪）
以強暴、脅迫使人行無義務之事或妨害人行使權利者，處三年以
下有期徒刑、拘役或九千元以下罰金。
前項之未遂犯罰之。
中華民國刑法第305條（恐嚇危害安全罪）
以加害生命、身體、自由、名譽、財產之事恐嚇他人，致生危害
於安全者，處二年以下有期徒刑、拘役或九千元以下罰金。